臺灣花蓮地方法院民事裁定
111年度監宣字第55號
聲  請  人  吳宗焜  

相  對  人  吳宗駿  

關  係  人  吳宗望  

            吳玉媛  

            吳宗原  

上列聲請人聲請監護宣告事件，本院裁定如下：
    主    文
宣告吳宗駿（男，民國○○○年○月○日生、身分證統一編號：Z0000
00000號）為受監護宣告之人。
選定聲請人為相對人之監護人。
指定關係人吳宗望為會同開具財產清冊之人。
程序費用由相對人負擔。
    理    由
一、聲請意旨略以：聲請人為相對人之弟，相對人因急性嚴重腦
    中風，致不能為意思表示或受意思表示，亦不能辨識其意思
    表示之效果，已達受監護宣告之程度，爰依民法第14條及家
    事事件法第164 條等規定，聲請准予對相對人為監護宣告，
    並選定聲請人為其監護人，及指定關係人即相對人之弟吳宗
    望為會同開具財產清冊之人等語。
二、按對於因精神障礙或其他心智缺陷，致不能為意思表示或受
    意思表示，或不能辨識其意思表示之效果者，法院得因本人
    、配偶、4親等內之親屬、最近1年有同居事實之其他親屬、
    檢察官、主管機關、社會福利機構、輔助人、意定監護受任
    人或其他利害關係人之聲請，為監護之宣告，民法第14條第
    1 項定有明文。
三、經查，聲請人上開主張，業據其提出親屬系統表、同意書、
    汐止國泰綜合醫院診斷證明書、印鑑證明及戶籍謄本為證。
    而本院於民國111年7月1日在鑑定人李美瑩醫師前訊問相對
    人，相對人躺臥在床、插鼻胃管，意識清醒，對叫喚無反應
    。又經鑑定人鑑定後認：相對人過往病史為糖尿病、高血壓
    及左側基底核梗塞，現在病症為重度失智症。鑑定當日相對
    人生命徵象正常，半躺於病床上，肢體活動侷限。對叫喚姓
    名無明確反應，僅能發出無意義聲音，且無法配合指令要求
    。相對人精神佳，偶有眼神接觸，無法遵從指令、表達需求
    ，無法口語溝通及切題回應。日常生活之購物、交通、就醫
    均需仰賴他人協助，無管理及處分財產之能力，社會行為需
    他人協助。相對人整體認知功能明顯損傷，無法獨立生活及
    自行判斷決定，已達重度失智症標準。認相對人因重度失智
    症之精神障礙，而完全不能為意思表示或受意思表示，或辨
    識其意思表示效果，且恢復至正常心神狀態之可能性極低等
    語，此有臺灣基督教門諾會醫療財團法人門諾醫院精神鑑定
    報告書在卷足按（見本院卷第99頁至第103頁）。是本院依
    上開事證及鑑定人意見，認相對人因罹患上開疾病，已達不
    能為意思表示或受意思表示，及不能辨識其意思表示效果之
    程度，故聲請人聲請本件監護宣告為有理由，應予准許，爰
    依法宣告相對人為受監護宣告之人。
四、另聲請人聲請選定其為監護人，指定關係人吳宗望為會同開
    具財產清冊之人部分，本院囑託維安社會工作師事務所訪視
    相對人，據覆略以：相對人於111年4月6日住進臺灣基督教
    門諾會醫療財團法人門諾醫院壽豐分院附設之護理之家，為
    全日型之安置機構，環境整潔，由專業人員進行全日照顧。
    聲請人目前穩定就業中，並支付相對人安置於機構之費用，
    並表示將來會申請身障住宿補助，如有不足再由手足分攤安
    置費用。聲請人目前身心狀況良好，有穩定工作及收入，有
    擔任監護人之積極意願，對於相對人之身心狀況尚能掌握。
    過去對相對人無不利事由，評估認聲請人並無不適任監護人
    之情事，建議由聲請人擔任監護人等語（見本院卷第75頁至
    第82頁）。本院審酌上開訪視報告內容，及聲請人為相對人
    之弟，已與其他家屬達成照顧之共識，且均出具同意書同意
    由聲請人與關係人即相對人之弟吳宗望分別擔任監護人及會
    同人（見本院卷第16頁），相對人目前照顧狀況亦屬良好等
    情，若能以此作為相對人未來照顧狀況之基礎，亦屬對相對
    人有利。故本院認由聲請人與吳宗望分別擔任相對人之監護
    人及會同開具財產清冊之人，符合受監護宣告人之最佳利益
    ，核無不當，爰選定聲請人擔任受監護宣告人之監護人，並
    指定關係人吳宗望擔任會同開具財產清冊之人。
五、依家事事件法第164條第2項，裁定如主文。
中　　華　　民　　國　　111 　年　　7 　　月　　29　　日
                  家事法庭    法  官　  何効鋼
以上正本係照原本作成。
如對本裁定抗告，須於裁定送達後10日之不變期間內，向本院提
出抗告狀，並繳納抗告費新臺幣1,000元。
中　　華　　民　　國　　111 　年　　7 　　月　　29　　日
                              書記官    蔡昀蓁